# 国有企业股权出资前审计评估基准日与股权交割日的问题

提问人：小盆友 时间：2015-12-14 15:50:16
假设国有企业A公司以其持有的另外一家子公司B企业100%的股权对C企业进行增资，现实中一般都会约定一个审计、评估基准日（如 2014 年 12 月 31 日），一个股权交割日（如 2015 年 6 月 30 日），如果评估基准日至股权交割日之间B企业盈利，则相应减少A公司出资金额，如果亏损，则需要A公司补足亏损的金额 问题 1 ：为什么要约定两个日期（审计、评估基准日和股权交割日），他们的作用是什么？ 问题 2 ：关于评估基准日至股权交割日的亏损，如果进行账务处理？

回答人：chenyiwei
1 、实际操作中的办理步骤较多，所需时间较长，不可能是在基准日当日即完成交易这样的理想状态。 2 、首先要明确过渡期间亏损由谁负担以及如何承担，然后才是讨论该承担安排如何在账务上体现，不可能一上来就讨论账务处理的，毕竟会计应当是经济业务的事后反映，而不是创造出一项经济业务。